# 投资型子公司股权投资处置是否属于经常性损益

提问人：小王子会计 时间：2018-05-08 10:08:30
我们碰到过这样的情况，结合企业的主营业务特征，可以作为经常性损益，但必须保证后续期间认定的一致性。

回答人：chenyiwei
可以这样理解，但仅限于该专门从事投资业务的子公司。且母公司层面也要将此类风投业务通过经营战略明确为一项整个集团的常规性业务。